【裁判字號】    90,易,396
【裁判日期】    900724
【裁判案由】    賭博
【裁判全文】
臺灣宜蘭地方法院刑事判決                            九十年度易字第三九六號
    公  訴  人  臺灣宜蘭地方法院檢察署檢察官
    被      告  甲○○
右列被告因賭博案件，經檢察官提起公訴（九十年度偵字第九四三號），本院判決如
左：
    主  文
甲○○連續意圖營利，聚眾賭博，處有期徒刑陸月，如易科罰金，以參佰元折算壹日
。扣案傳真機壹台、計算機壹台、計算紙貳本、六合彩參考資料陸張，及六合彩簽單
貳拾壹張均沒收。
        事  實
一、甲○○前因賭博案件，於民國八十年間經本院判處有期徒刑五月確定，八十年五
    月十五日執行完畢（未構成累犯）。詎猶不知悔改，復基於意圖營利之概括犯意
    ，自八十九年十二月下旬某日起，至九十年三月八日止，連續提供其所開設位於
    宜蘭縣宜蘭市○○路四十之十四號「家香自助餐店」之公眾得出入之場所，自任
  組頭經營「六合彩」賭博，以電話（Ｏ三）0000000號之電話暨傳真機一
    台，聚集不特定之多數人簽選號碼賭博財物，設港式「二星」、「三星」及「四
    星」三種方式，賭客自一至四七之號碼中，「二星」任意簽選二個號碼為一組，
    「三星」任意簽選三個號碼為一組，「四星」任意簽選四個號碼為一組（均俗稱
    一支），每簽注一支需繳交新台幣（下同）二十五元至一百元不等為賭資，約定
    以核對每星期二、四當期香港六合彩所公布一至四十七號中搖出之六組號碼以決
    定輸贏，凡簽中「二星」者，賭客每支可得簽注金五十倍之彩金；簽中「三星」
    者，賭客每支可得簽注金五百倍之彩金；簽中「四星」者，賭客每支可得領取六
    千倍之彩金，理賠彩金後之餘額及未簽中之賭客賭資均歸甲○○所有。嗣於九十
    年三月八日下午六時四十五分許，在上開處所為警查獲，並扣得其所有用供經營
    六合彩賭博之傳真機一台、計算機一台、計算紙二本、六合彩參考資料六張，及
    六合彩簽單二十一張（含本期簽單一張、舊簽單二十張）等物品。
二、案經宜蘭縣警察局移送臺灣宜蘭地方法院檢察署檢察官偵查起訴。
        理  由
一、訊據被告甲○○對於其有簽注六合彩賭博之行為固供承不諱，惟矢口否認有何自
    任六合彩組頭提供場所聚眾賭博財物之犯行，辯稱：伊只是跟著簽賭，有時候也
    有幫別人代為簽注，但並未擔任組頭云云。惟查，右揭犯罪事實，業據被告甲○
    ○於警訊及偵查中一再自白不諱，且被告於本院審理中亦自承其因缺錢而接受他
    人向其下注，簽一支要給伊二十五至一百元不等，每星期開二次等語在卷，倘其
    非擔任組頭焉會有他人向其簽注之行為，此外並有傳真機一台、計算機一台、計
    算紙二本、六合彩參考資料六張，及六合彩簽單二十一張（含本期簽單一張、舊
    簽單二十張）等物品扣案可證，足認被告前開辯解顯為臨訟飾卸之詞，不足採信
    ，是本件事證明確，被告犯行堪以認定，應依法論科。
二、核被告甲○○所為，係犯刑法第二百六十六條第一項前段之在公眾得出入之場所
    賭博罪及同法第二百六十八條之意圖營利供給賭博場所罪與意圖營利聚眾賭博罪
    。被告所犯上開三罪名其各罪之先後多次犯行，均時間緊接，方法相同，所犯又
    係構成要件相同之罪名，顯均係基於概括之犯意而為之，應均依連續犯之規定以
    一罪論，並加重其刑。其一行為同時觸犯上開三罪名，係屬異種想像競合犯，應
    從情節較重之意圖營利聚眾賭博罪處斷。爰審酌被告連續意圖營利聚眾賭博之犯
    罪動機、目的、手段、對社會善良風氣所生之危害及其前因賭博案件，於八十年
    間經本院判處有期徒刑五月確定，八十年五月十五日執行完畢，有台灣高等法院
    檢察署刑案記錄簡復表一件可按，且於審理時又狡詞圖卸，顯未能記取前開刑罰
    教訓等情狀，量處如主文所示之刑，並諭知易科罰金折算之標準，以示懲儆。扣
    案之傳真機一台、計算機一台、計算紙二本、六合彩參考資料六張，及六合彩簽
    單二十一張（含本期簽單一張、舊簽單二十張），均係被告所有及供其經營六合
    彩賭博犯罪所用之物，業據被告於警、偵訊中供明在卷，均依法併予宣告沒收之
    。
據上論斷，應依刑事訴訟法第二百九十九條第一項前段，刑法第五十六條、第二百六
十六條第一項前段、第二百六十八條、第五十五條、第四十一條第一項、第三十八條
第一項第二款，罰金罰鍰提高標準條例第一條前段、第二條，判決如主文。
本案經檢察官廖允松到庭執行職務
中      華      民      國       九十     年     七     月    二十四    日
                                  臺灣宜蘭地方法院刑事第一庭
                                          法  官
右正本證明與原本無異。
如不服本判決，應於判決送達後十日內，向本院提出上訴狀。
                                          書記官
中    華    民    國      八十        年              月               日
附錄本案論罪科刑法條全文：
刑法第二百六十六條、第二百六十八條


司法院資訊處製作；財團法人民間司法改革基金會備份。
